【裁判字號】    91,易,3236
【裁判日期】    920502
【裁判案由】    竊盜
【裁判全文】
台灣台中地方法院刑事判決                      九十一年度易字第三二三六號
    公  訴  人  台灣台中地方法院檢察署檢察官
    被      告  戊○○
右列被告因竊盜案件，經檢察官提起公訴（九十一年度偵字第二０八八七號），本院
判決如左：
    主      文
戊○○帶兇器竊盜未遂，累犯，處有期徒刑柒月。
扣案之鐵鉗、Ｌ型鐵撬各乙支沒收。
    事      實
一、戊○○於民國（下同）八十九年間曾犯竊盜罪，經本院判處有期徒刑八月確定，
    於九十年十月一日執行完畢。詎戊○○猶不知猶改，復意圖為自己不法之所有，
    於九十一年十月二十三日上午九時二十分許，在台中市○區○○街五三０號前，
    持其所有客觀上足供為兇器使用之鐵鉗、Ｌ型鐵撬各乙支，將乙○○所有停放該
    處之車牌號碼Ｓ二－四八三五號自用小貨車，以鐵鉗剪斷電瓶旁防盜系統電線及
    以Ｌ型鐵撬破壞右車門鎖（毀損部分，未經乙○○提出告訴），然後打開右車門
    上半身進入車內，正著手竊取乙○○所有置於車內之水電維修材料，適為欲至該
    車內取水電維修材料之丁○○發現，與乙○○合力將戊○○制伏，致未得逞，並
    報警處理，扣得其所有前開鐵鉗、Ｌ型鐵撬各乙支。
二、案經台中市警察局第一分局報請台灣台中地方法院檢察署檢察官偵查起訴。
    理      由
一、訊據被告戊○○對於前開事實坦承不諱，核與被害人乙○○、證人丁○○指證述
    之情節相符，並有現場照片四張附卷及被告所有鐵鉗、Ｌ型鐵撬各乙支扣案足憑
    。事證明確，被告犯行堪以認定。
二、查被告戊○○持以行竊扣案之鐵鉗、Ｌ型鐵撬各乙支，在客觀上對人之生命、身
    體、安全構成威脅，而具有危險性，堪認足供為兇器使用無疑。核被告所為，係
    犯刑法第三百二十一條第二項、第一項第三款之攜帶兇器竊盜未遂罪。被告正著
    手竊取前開水電維修材料，適被發現，致未得手，為未遂犯，依法減輕其刑。次
    查被告戊○○於八十九年間曾犯竊盜罪，經本院判處有期徒刑八月確定，於九十
    年十月一日執行完畢，有台灣高等法院被告全國前案紀錄表附卷可參，其於五年
    內再犯本件有期徒刑以上之罪，為累犯，依法應加重其刑，並依規定先加後減。
    爰審酌被告犯罪之動機、目的、手段、所生危害與犯罪後坦承犯行等一切情狀，
    量處如主文所示之刑，以資懲儆。又扣案之鐵鉗、Ｌ型鐵撬各乙支，係被告所有
    ，且為供本件行竊犯罪所用之物，已據其供明在卷，依法併予宣告沒收。
三、台灣台中地方法院檢察署（九十二年度偵字第三六三０號）併辦意旨略以：被告
    戊○○意圖為自己不法之所有，於九十二年二月六日上午九時許，在台中市南區
    樹德二巷二十六號，持其所有起子三支、活動扳手二支、鉗子一支、自製Ｌ型開
    鎖工具二支、剪刀一支、膠帶一捲、三用表一台等物，竊取甲○○所有堆高機乙
    台，嗣於同日上午十一時三十分許，在台中縣大里市○○○街夜市廣場內側為警
    查獲，並扣得前開作案工具，因認與本件有連續犯關係，為此移送併辦等語。按
    犯罪事實應依證據認定之，無證據不得推定其犯罪事實，刑事訴訟法第一百五十
    四條定有明文。訊之被告戊○○否認有何上開竊盜犯行，辯稱：當天是綽號「阿
    富」之不詳姓名成年男子至伊住處，告以有一台堆高機不能發動，要伊幫忙修理
    ，經伊等徒步前往查獲現場，在該現場約十餘分鐘，警察就來盤查，而伊因竊盜
    案遭通緝，故向警察謊稱是該堆高機主人要伊等來修理及趁機逃跑，該堆高機非
    伊竊取，扣案工具亦非伊所有，是綽號「阿富」者所有等語。經查質之被害人甲○○陳稱：伊在茂順五金有限公司擔任經理，於九十二年二月六日上午九時餘，
    伊上班時發現放在台中市南區樹德二巷二十六號公司倉庫內之堆高機失竊，但不
    知是何人竊取等語，及證人即查獲員警丙○○證稱：當天伊等巡邏到查獲現場，
    見一名不詳姓名成年男子在修理堆高機，被告在旁邊看，覺得他們二人很可疑，
    就上前盤查，被告說是堆高機主人叫他們來修理，並報以該堆高機主人之電話號
    碼，結果電話打不通，後來被告說要去請堆高機主人來，話還沒說完，就趁機逃
    跑，伊就趕緊追被告，伊另外一位同事怕伊出事，隨後也跟著追被告，後來追到
    被告帶回來現場時，另外一位不詳姓名成年男子就不見了，伊有問被告，該堆高
    機是否你竊取的，被告不承認等語，可知被害人甲○○並不知其公司所失竊之堆
    高機究係何人所竊取，且證人即查獲員警丙○○亦未見被告竊取該堆高機，又為
    被告於警訊、偵查中及本院審理時始終否認有竊取該堆高機之情事，自難僅憑被
    告為警查獲時，被害人甲○○其公司所失竊之堆高機置查獲現場，即遽予推定該
    堆高機係被告所竊取。此外又查無他積極證據足認被告有何竊盜犯行，應認被告
    此部分罪嫌不足，核與本件被告所犯攜帶兇器竊盜未遂部分尚無連續犯關係，應
    將此部分卷證退回，由檢察官另為妥適處理，附此明。
四、據上論斷，應依刑事訴訟法第二百九十九條第一項前段、刑法第三百二十一條第
    二項、第一項第三款、第二十六條前段、第四十七條、第三十八條第一項第二款
    ，判決如主文。
中    華    民    國    九十二     年       五        月       二       日
       臺灣臺中地方法院刑事第三庭
                                        法  官  朱  光  國
右正本證明與原本無異。
如不服本判決，應於判決送達後十日內向本院提出上訴狀( 應附繕本 )，上訴於臺灣
高等法院臺中分院。
                                        書記官
中    華    民    國    九十二     年       五        月       五       日
刑法第三百二十一條第一項第三款、第二項：
犯竊盜罪而有左列情形之一者，處六月以上五年以下有期徒刑。
第三款：攜帶兇器而犯之者。
前項之未遂犯罰之。
                                                                        Ａ


司法院資訊處製作；財團法人民間司法改革基金會備份。
